【裁判字號】    92,訴,145
【裁判日期】    920411
【裁判案由】    違反毒品危害防制條例
【裁判全文】
臺灣雲林地方法院刑事裁定                          九十二年度訴字第一四五號
    聲  請  人  甲○○
    即  被
    選任辯護人  林金陽律師
右聲請人因被告違反毒品危害防制條例案件，經本院裁定羈押，聲請具保停止羈押，
本院裁定如左：
    主  文
聲請駁回。
    理  由
一、聲請意旨略以：被告甲○○自民國九十二年一月十日羈押於雲林看守所，被告的
    丈夫王添源患有重病（肝癌）恐有生命危險，目前於台北長庚醫院診療，無人照
    顧，急需被告照護，又因被告名下之房子長期未繳貸款，恐遭法院拍賣，急需被
    告返家處理，且被告之子林君郁尚就學中，目前獨自一人在外，無依無靠，恐會
    發生危險，更須被告處理學費生活等事，且被告自羈押以來長期身體不適，而併
    發偏頭痛、失眠、血壓升高等高血壓症狀，為此具狀聲請准予具保停止羈押等語
    。
二、查被告因涉犯毒品危害防制條例第五條第一項、第二項意圖販賣而持有第一級毒
    品第二級毒品罪嫌，經檢察官向本院提起公訴，並具體求處無期徒刑，本院訊問
    被告後，認為被告罪嫌重大，所犯為最輕本刑為五年以上有期徒刑之罪，前有施
    用毒品傾向及無正當職業，為確保審判程序之進行，而有羈押之必要，裁定應予
    羈押，合先敘明。今聲請人聲請對被告准予具保停止羈押，經本院依法函請檢察
    官表示意見後，檢察官函復：被告之住所雖為雲林縣北港鎮大北里大北七二號之
    一，然自九十年八月七日遭警方查獲前罪之後即未再居住於上址，遠匿北部，是
    被告目前居所不定，此由本案係被告遠從台北南下販毒即可得證，以被告所犯之
    重罪及被告居所不定，一旦准予停止羈押，被告恐將逃亡，故非予羈押顯難進行
    追訴、審判及執行。且本案關鍵證人與吳金蘭情同姊妹，被告一旦停止羈押，非
    但有勾串證人之虞，且有恐嚇、威脅證人之虞，被告仍有羈押之必要。且被告聲
    請狀所述，均無相關證據以供查考，純係被告臨筆編撰，冀獲准予停止羈押，被
    告有三名女兒，於國內廣告界及模特兒行業均略有名氣，經濟狀況非差，尤見被
    告聲請狀所述，純屬欺瞞之詞。被告屢犯販賣毒品等重罪，且販賣之毒品數量均
    屬至少中盤商以上之數量，其危害社會至深且鉅，為日後追訴、審判及執行之順
    利，請駁回被告停止羈押之聲請等語。
三、經查，本案查扣到海洛因七包、安非他命十三包，而上開毒品係由被告由其雲林
    縣崙背鄉住處攜帶至雲林縣土庫鎮被查獲之地點等情，業經被告於本院訊問中陳
    明，從而，其涉犯毒品危害防制條例第五條第一項、第二項之罪之嫌疑重大，且
    毒品危害防制條例第五條第一項意圖販賣而持有第一級毒品罪，為無期徒刑或十
    年以上有期徒刑之罪，是以重罪之羈押理由即屬存在。至於宜否以高額保證金具
    保之處分替代羈押？則應考量刑事訴訟法第一百零一條第一項第三款重罪羈押被
    告之首要目的，係在於確保刑罰之執行，次要的目的才是確保偵查、審判程序之
    進行，即是否有羈押之必要，得否以具保、限制住居替代，應該考慮到將來執行
    之可能性，本件被告既涉犯最輕本刑十年以上之罪行，本院不認為以具保替代羈
    押是適當的。至被告雖指出須照顧其丈夫、兒子及處理房屋貸款等事，惟此尚非
    不得委請他人為之，更非應准予停止羈押之理由。而被告其他主張停止羈押之事
    由，未見其提出事證供本院審酌，尚難認為真實。綜上所述，本院審酌被告所涉
    意圖販賣而持有毒品罪，為最輕本刑五年以上之重罪，並未改變本院初訊時羈押
    之情狀，是其羈押之原因依然存在，並不能因具保而使之消滅，聲請人聲請准予
    被告具保停止羈押，自難准許，應予駁回。
中      華      民      國      九十二      年      四    月    十一    日
                                        臺灣雲林地方法院刑事第二庭
                                            法  官  潘雅惠
右正本證明與原本無異。
如不服本裁定，應於裁定送達後五日內向本院提出抗告狀。
                                            書記官  曾玲玲
中      華      民      國      九十二      年      四    月    十一    日


司法院資訊處製作；財團法人民間司法改革基金會備份。
